臺灣嘉義地方法院刑事判決
110年度交易字第379號
公  訴  人  臺灣嘉義地方檢察署檢察官
被      告  黃耀慶


上列被告因公共危險案件，經檢察官提起公訴（110年度偵字第8
842號），被告於準備程序中就被訴事實為有罪之陳述，爰裁定
進行簡式審判程序，本院判決如下：
    主    文
黃耀慶駕駛動力交通工具而吐氣所含酒精濃度達每公升零點二五
毫克以上，累犯，處有期徒刑肆月，如易科罰金，以新臺幣壹仟
元折算壹日。
    犯罪事實
一、黃耀慶於民國110年9月23日晚上11時至11時40分間，在嘉義
    市西區興達路上某海產店飲用啤酒3瓶後，吐氣酒精濃度已
    達每公升0.25毫克以上，其知悉飲酒後，人體之注意力、操
    控力可能因體內殘留酒精之作用影響而降低，若仍駕駛動力
    交通工具上路，對於其他用路人或交通參與者具有危險性，
    而不得駕駛動力交通工具，竟基於酒後駕駛動力交通工具之
    公共危險故意，於飲酒後至同日晚上11時54分前某時駕駛車
    牌號碼0000-00號自用小客車上路。嗣於同日晚上11時54分
    許，沿嘉義市西區世賢路由西往東行駛時，因有忽快忽慢之
    情形，經警在嘉義市○區○○路000號前攔查，並經警聞到黃耀
    慶散發酒味，遂於翌日（即24日）凌晨0時16分接受吐氣酒
    精濃度測試，測得其吐氣所含酒精濃度高達每公升0.59毫克
    ，而查悉上情。
二、案經嘉義市政府警察局第一分局報告臺灣嘉義地方檢察署檢
    察官偵查起訴。
    理    由
一、按除被告所犯為死刑、無期徒刑、最輕本刑為3年以上有期
    徒刑之罪或高等法院管轄第一審案件者外，於第一次審判期
    日前之準備程序進行中，被告先就被訴事實為有罪之陳述時
    ，審判長得告知被告簡式審判程序之旨，並聽取當事人、代
    理人、辯護人及輔佐人之意見後，裁定進行簡式審判程序，
    刑事訴訟法第273條之1第1項定有明文。經核被告黃耀慶所
    犯係死刑、無期徒刑、最輕本刑為3年以上有期徒刑以外之
    罪，其於準備程序中就被訴事實為有罪之陳述，經法官告知
    簡式審判程序之旨，並聽取公訴人、被告之意見後，爰依上
    開規定裁定進行簡式審判程序，合先敘明。 
二、上開犯罪事實，業據被告於警詢、偵訊、本院準備程序及審
    理中供認不諱（見警卷第2至4頁；偵卷第43至44頁；本院卷
    第42、56頁），並有酒精濃度測定紀錄表、嘉義市政府警察
    局110年9月24日嘉市警交字第L00000000號舉發違反道路交
    通管理事件通知單、財團法人台灣商品檢測驗證中心所出具
    呼氣酒精測試器檢定合格證書、嘉義市政府警察局第一分局
    密錄器光碟勘驗筆錄等在卷可參（見警卷第7、10、15頁；
    偵卷第45至46頁），足認被告上開任意性自白均與事實相符
    ，應可採信。從而，本案事證明確，被告之犯行堪予認定，
    應予論科。
三、核被告所為，係犯刑法第185條之3第1項第1款之駕駛動力交
    通工具吐氣所含酒精濃度達每公升零點二五毫克以上罪。被
    告前因公共危險案件，經本院以108年度嘉交簡字第93號判
    決處有期徒刑4月確定，其後於108年9月10日易科罰金執行
    完畢，有臺灣高等法院被告前案紀錄表可參，被告於上開有
    期徒刑執行完畢後之5年內，故意再犯本案法定刑為有期徒
    刑以上之刑之罪，為累犯。再參酌司法院大法官釋字第775
    號解釋意旨，被告本案所為犯行，與如前所述執行完畢之前
    案之罪名、犯罪行為態樣均相同，則被告於上開前案執行完
    畢相隔2年再為罪名、犯罪行為態樣均相同之本案犯行，足
    見其刑罰感應力薄弱。且依被告本案犯罪情節觀之，倘若本
    案犯行依刑法第47條第1項規定加重法定最低本刑，也無上
    開解釋所稱超過被告本案所應負擔之罪責，或是對於被告人
    身自由造成過度侵害之情形，故本院認為被告本案所為仍有
    依刑法第47條第1項規定加重其刑（包含法定最低本刑與最
    高本刑）之必要。
四、爰以行為人之責任為基礎，並審酌近年來，酒醉駕車肇事時
    有所聞，並多次引發重大社會危害，社會大眾更因而群起撻
    伐，政府相關單位亦三令五申進行勸導，立法者更因此修法
    提高酒後駕駛動力交通工具之公共危險犯罪刑度，藉以展現
    遏止酒後駕車危險行為之意志，上開法律修正嚴懲酒後駕車
    之事，政府機關或學校及媒體等單位亦持續經由教育、傳播
    之方式宣導酒後駕車之危害性及其將可能面臨之法律責任，
    被告於警詢中亦自承知悉酒後不能開車（見警卷第3頁），
    則其再為本案犯行，實非可取。惟兼衡以被告犯後坦承犯行
    ；又被告本案雖構成累犯，且本院認其所為應依刑法第47條
    第1項規定加重其刑，然關於刑法總則累犯之刑之加重，僅
    係於「法定刑」限度內予以加重，而對「法定刑」予以加重
    調整為「處斷刑」，並非係以前案被告所受宣告之刑為基礎
    而加重其刑（亦即並非必需宣告較前案宣告刑更重之刑，或
    必以本案構成累犯之前案所受宣告之有期徒刑直接加重其刑
    ，而是於「法定刑」範圍內加重而調整為「處斷刑」之刑度
    範圍內，審酌被告個案犯罪之一切主、客觀因素與犯罪情節
    定其「宣告刑」），被告本案危險駕駛態樣是駕駛自用小客
    車，其危險駕駛途中幸未發生交通事故，又本案遭查獲吐氣
    酒精濃度高達每公升0.59毫克等情節（與其前經本院判處罪
    刑確定之108年度嘉交簡字第93號案件，其是酒後駕車不勝
    酒力自撞路旁行人優先交通標誌肇事，遭警查獲其吐氣每公
    升所含酒精為0.79毫克等情節尚有差異，故難認本案有需依
    此案件經判決之有期徒刑4月為基礎再予以加重），暨其自
    陳智識程度、家庭生活狀況（見本院卷第57至67頁）、其餘
    素行等一切情狀，量處如主文所示之刑，並諭知易科罰金之
    折算標準。 
據上論斷，應依刑事訴訟法第273條之1第1項、第299條第1項前
段，刑法第185條之3第1項第1款、第47條第1項，刑法施行法第1
條之1第1項，判決如主文。
本案經檢察官吳心嵐提起公訴，由檢察官林津鋒到庭執行職務。
中　　華　　民　　國　　110 　年　　11　　月　　15　　日
                  刑事第五庭  法　官　郭振杰
以上正本證明與原本無異。
如不服本判決應於收受判決後20日內向本院提出上訴書狀，並應
敘述具體理由；其未敘述上訴理由者，應於上訴期間屆滿後20日
內向本院補提理由書（均須按他造當事人之人數附繕本）「切勿
逕送上級法院」。
中　　華　　民　　國　　110 　年　　11　　月　　15　　日
                              書記官  張茗翔
附錄論罪科刑法條：中華民國刑法第185條之3第1項
駕駛動力交通工具而有下列情形之一者，處2年以下有期徒刑，
得併科20萬元以下罰金：
一、吐氣所含酒精濃度達每公升零點二五毫克或血液中酒精濃度
    達百分之零點零五以上。
二、有前款以外之其他情事足認服用酒類或其他相類之物，致不
    能安全駕駛。
三、服用毒品、麻醉藥品或其他相類之物，致不能安全駕駛。